臺灣高雄地方法院刑事判決　　　　　 100年度審易字第3283號
公　訴　人　臺灣高雄地方法院檢察署檢察官
被　　　告　施智元
　　　　　　　（現於法務部矯正署高雄第二監獄另案執行中）
上列被告因竊盜案件，經檢察官提起公訴（100年度偵字第15008
號），嗣本院訊問被告後，因被告就其被訴事實為有罪之陳述，
經詢問被告及檢察官之意見後，合議庭裁定由受命法官依簡式審
判程序獨任審理，並判決如下：
    主  文
施智元犯踰越牆垣竊盜罪，累犯，處有期徒刑拾月。
    事 實 及 理 由
一、本件被告施智元所犯為死刑、無期徒刑、最輕本刑為3年
    以上有期徒刑以外之罪，其於審判程序中就被訴事實為有罪
    之陳述，經本院告知簡式審判程序之旨，並聽取當事人意見
    後，認宜進行簡式審判程序，爰依刑事訴訟法第273條之1第
    1 項規定，裁定進行簡式審判程序，合先敘明。又簡式審判
    程序之證據調查，依刑事訴訟法第273條之2規定，不受同法
    第159條第1項審判外陳述排除之限制，再被告對於卷內之各
    項證據亦不爭執證據能力（本院卷第27頁），故卷內所列之
    各項證據，自得作為證據，先予敘明。
二、本件犯罪事實及證據，除犯罪事實欄一第14至15行「所得金
    額共新臺幣（下同）5220元（每公斤90元90公斤＝5220元
    ）」更正為「所得金額共新臺幣（下同）5220元（每公斤58
    元90公斤＝5220元）」；證據部分補充「被告於本院審理
    時之自白」外，餘均引用附件檢察官起訴書所載。
三、按刑法第321條第1項第2款所謂「毀」係指毀損，稱「越」
    則指踰越或超越，祇要踰越或超越門扇、牆垣或安全設備之
    行為，使該門扇、牆垣或安全設備喪失防閑作用，即該當於
    前揭規定之要件。經查，本件被告施智元自住處頂樓翻越矮
    牆而侵入被害人住處之頂樓行竊，自屬踰越牆垣。是核被告
    所為，係犯刑法第321條第1項第2款之踰越牆垣竊盜罪。又
    被告有犯罪事實欄所載之犯罪前科及執行情形，有臺灣高等
    法院被告前案紀錄表1份在卷可查，其於上開有期徒刑執行
    完畢後5年內，故意再犯本件有期徒刑以上之罪，為累犯，
    應依刑法第47條第1項之規定加重其刑。審酌被告正值青壯
    ，竟不思以己力賺取所需，率爾踰越牆垣竊取他人財物，侵
    害他人之財產權，所為實屬不該，惟念其犯後已坦承犯行，
    態度尚可，及其犯罪動機、目的、手段及被害人已取回失竊
    物等一切情狀，爰量處如主文所示之刑。又本院審酌上情，
    認被告以量處如主文所示之刑，已足以達罰當其罪之目的，
    並令被告心生警惕之效果，檢察官求處有期徒刑11月，尚嫌
    過重，併此敘明。
四、據上論斷，應依刑事訴訟法第273條之1第1項、第299條第1
    項前段、第310條之2、第454條第2項，刑法第321條第1項第
    2款、第47條第1項，刑法施行法第1條之1，判決如主文。
本件案經檢察官王清海到庭執行職務。
中    華    民    國    100    年    11  月    25    日
                  刑事第十庭    法  官  張  震
以上正本證明與原本無異。
如不服本判決應於收受送達後10日內向本院提出上訴書狀，並應
敘述具體理由；如未敘述上訴理由者，應於上訴期間屆滿後20日
內向本院補提理由書（均須按他造當事人之人數附繕本）「切勿
逕送上級法院」。
中    華    民    國    100    年    11  月    25    日
                                書記官  邱家銘
附錄本判決論罪科刑之法條：
中華民國刑法第321條
犯竊盜罪而有下列情形之一者，處6月以上、5年以下有期徒刑，得併科
新臺幣10萬元以下罰金：
一、侵入住宅或有人居住之建築物、船艦或隱匿其內而犯之者。
二、毀越門扇、牆垣或其他安全設備而犯之者。
三、攜帶兇器而犯之者。
四、結夥三人以上而犯之者。
五、乘火災、水災或其他災害之際而犯之者。
六、在車站、埠頭、航空站或其他供水、陸、空公眾運輸之舟、車、航空
    機內而犯之者。
前項之未遂犯罰之。
附件：
臺灣高雄地方法院檢察署檢察官起訴書
                                    100年度偵字第15008號
    被      告  施智元  男  34歲（民國○○年○月○日生）
                        住高雄市○○區○○里○○路8之7號
                        國民身分證統一編號：Ｚ000000000號
上列被告因竊盜案件，業經偵查終結，認應提起公訴，茲將犯罪
事實及證據並所犯法條分敘如下：
        犯罪事實
一、施智元前因竊盜案件，於民國96、97年間，經法院判處有期
    徒刑7月、8月、8月、10月、9月及拘役50日確定，並經法院
    裁定減刑為有期徒刑3月15日、4月、4月、5月、4月15日及
    拘役25日，應執行有期徒刑1年6月、拘役25日確定，並於98
    年6月10日縮刑期滿執行完畢。詎其猶不知悔改，仍基於為
    自己不法所有之意圖及加重竊盜犯意，於100年4月18日上午
    11時許，先自其位於高雄市○○區○○里○○路8之7號住處
    之頂樓，翻越頂樓矮牆至呂進安位於高雄市○○區○○里○
    ○路8之13號住處之頂樓，徒手竊取呂進安所有之不鏽鋼鐵
    條，得手後即以吊掛方式將該不鏽鋼鐵條吊掛至地面，復於
    呂進安上開住處1樓，徒手竊取呂進安所有之不鏽鋼鐵捲門
    板，再於同日下午2時30分許，將其所竊得之上開不鏽鋼鐵
    條及鐵捲門板（共約90公斤）變賣予不知情之陳世勳（另為
    不起訴處分），所得金額共新臺幣（下同）5220元（每公斤
    90元x90公斤=5220元）。嗣經呂進安發現並報警處理，經警
    調閱監視器錄影畫面，始循線查獲上情。
二、案經呂進安告訴及高雄市政府警察局林園分局移送偵辦。
        證據並所犯法條
一、證據清單及待證事實
┌──┬───────────┬────────────┐
│編號│證據方法              │待證事實                │
├──┼───────────┼────────────┤
│ 一 │被告施智元於警詢及偵訊│全部之犯罪事實。        │
│    │中之供述              │                        │
├──┼───────────┼────────────┤
│ 二 │告訴人呂進安於警詢之供│告訴人呂進安所有之不鏽鋼│
│    │述                    │鐵條及鐵捲門板遭竊之事實│
│    │                      │。                      │
├──┼───────────┼────────────┤
│ 三 │證人陳世勳於警詢及偵訊│被告施智元於上揭時地變賣│
│    │中之供述              │上開不鏽鋼鐵條及鐵捲門板│
│    │                      │予證人陳世勳，並依此得利│
│    │                      │5220元之事實。          │
├──┼───────────┼────────────┤
│ 四 │扣押筆錄、扣押物品目錄│警於查獲本件時所扣得之物│
│    │表、贓物認領保管單    │。                      │
└──┴───────────┴────────────┘
二、核被告施智元所為，係犯刑法第321條第1項第2款之加重竊
    盜罪嫌。又被告於受有期徒刑執行完畢後，5年內故意再犯
    本件有期徒刑以上之罪，有本署刑案資料查註紀錄表可參，
    為累犯，請依刑法第47條第1項之規定，加重其刑。
三、依刑事訴訟法第251條第1項提起公訴。
    此  致
臺灣高雄地方法院
中    華    民    國    100    年    8    月    30    日
                               檢  察  官  朱華君
上正本證明與原本無異
中    華    民    國   100    年    9     月    9     日
                               書  記  官
所犯法條
中華民國刑法第321條第1項
（加重竊盜罪）
犯竊盜罪而有左列情形之一者，處六月以上、五年以下有期徒刑
：
一、於夜間侵入住宅或有人居住之建築物、船艦或隱匿其內而犯
    之者。
二、毀越門扇、牆垣或其他安全設備而犯之者。
三、攜帶兇器而犯之者。
四、結夥三人以上而犯之者。
五、乘火災、水災或其他災害之際而犯之者。
六、在車站或埠頭而犯之者。
前項之未遂犯罰之。